【裁判字號】    99,簡上,121
【裁判日期】    991019
【裁判案由】    侵占遺失物
【裁判全文】
臺灣彰化地方法院刑事判決             99年度簡上字第121號
公  訴  人  臺灣彰化地方法院檢察署檢察官
上  訴  人
即  被  告  甲○○
上列上訴人因侵占遺失物案件，不服本院99年度簡字第967 號中
華民國99年5 月31日第一審簡易判決（原聲請簡易處刑案號：99
年度偵字第1084號），提起上訴，本院管轄之第二審合議庭判決
如下︰
    主  文
上訴駁回。
    犯罪事實
一、甲○○於民國98年6 月5 日至同年10月1 日前之某時，在彰
    化縣彰化市○○路某處，拾獲其所任職公司之同事乙○○遺
    失之手機1 支（手機廠牌為Nokia6110 型、序號為00000000
    0000000 號，下稱系爭手機）後，竟意圖為自己不法之所有
    ，予以侵占入己，並將原有之SIM 卡取出棄置後，於98年11
    月18日，插入自己所有之SIM 卡（門號0000-000000 號，下
    稱系爭門號），並先後於同日晚間7 時20分許、11時48分許
    ，傳送簡訊（下稱系爭簡訊）至乙○○之2 名友人所使用之
    門號0000-000000 號、0000-000000 號行動電話而使用之。
    嗣經警調閱手機序號通聯紀錄後，始悉上情。
二、案經彰化縣警察局彰化分局報告臺灣彰化地方法院檢察署檢
    察官偵查並聲請以簡易判決處刑。
    理  由
一、本件所引證據，公訴人、被告均不爭執證據能力，亦無違法
    取得或其他不得做為證據之事由，均有證據能力，合先敘明
    。
二、訊據被告固坦承其有申請門號0000000000號之SIM 卡，然矢
    口否認有何侵占遺失物之犯行，並辯稱：系爭門號都交由張
    維展使用就沒有拿回來過，伊並無侵占之行為云云。經查：
  (一)據告訴人乙○○之證述，系爭手機序號為000000000000000
    號（見偵卷第61頁），而依據通聯調閱查詢單、台灣大哥大
    資料查詢可知，而被告所有之系爭0000000000門號所搭配之
    手機序號顯示為000000000000000 ，雖末碼有9 與0 之不同
    ，然由於IMEI（即手機序號）之最後一碼目前並無意義，因
    係備用碼，由各系統商隨機補入，輸出後因轉換所產生之末
    碼交換值會因而有所不同；若確認前14碼IMEI無誤，第15碼
    之不同並不會影響資料正確性，此經台灣大哥大股份有限公
    司函覆明確，有該公司99年3 月24日法大字第099041187 號
    函1 紙在卷足憑（見偵卷第69頁），因認於98年11月18日19
    時20分許及同日11時48分許，系爭門號確有搭配系爭手機發
    送簡訊至乙○○二名友人所使用之門號0000000000、000000
    0000號行動電話無訛。
  (二)被告雖以系爭門號已交由張維展使用而沒有拿回來為辯，證
    人張維展於偵訊中亦證稱：其曾使用系爭手機門號，然之後
    入監服刑並搬家，系爭門號之SIM 卡已經不知道放在哪裡云
    云（見偵卷第39頁）。惟查，被告所另申請之門號00000000
    00號行動電話，係供被告自己所使用乙情，業據被告於本院
    審理時供承明確，而依據系爭門號0000000000號SIM卡於98
    年10月1日至99年2月9日之通聯紀錄，系爭門號曾搭配使用
    過下列3組手機序號：序號000000000000000（即系爭手機
    序號）、序號000000000000000、序號000000000000
    000，而手機序號於98年10月29日、10月30 日、11月2日
    、99年1月23日、手機序號於99年1月23日、1 月24日均曾
    經搭配過被告自己所申請並使用之上開0000000000門號，有
    相關通聯紀錄在卷可稽（外放證物，封面為遠傳電信股份有
    限公司回覆臺灣彰化地方法院檢察署99 年3月23日流水編號
    009355號函之函文，本院在封面標示附件(二)，上開通聯位於
    附件(二)第23、24頁）。職是，序號與序號之手機既於98
    年10月1日至99年3月20日期間內，均曾配合被告之0000
    000000門號使用，足見序號與序號之手機係在被告自身
    之持有與使用中，則在該段期間內亦搭配過序號、手機
    使用之系爭0000000000門號，當屬被告所使用無誤。再者，
    由中華電信資料查詢觀之所示，被告自己使用之0000000000
    門號於99年1月13日有搭配系爭手機使用，且基地台位置正
    在彰化縣福興鄉○○路（外放證物，封面為遠傳電信股份有
    限公司回覆臺灣彰化地方法院檢察署99年4月2日流水編號
    010785號函之函文，本院在封面標示附件(一)，上開通聯位於
    附件(一)第15頁），此顯與被告所稱不曾使用過系爭手機等語
    不符，是被告自己所使用之門號0000000000 行動電話亦有
    搭配系爭手機而使用，益徵系爭手機在被告所占有並使用甚
    明，被告前揭所辯顯係事後卸責之詞，證人張維展所述無非
    迴護被告，均不足採。
  (三)綜上所述，本件事證明確，被告犯行堪以認定。
三、原審適用刑事訴訟法第449 條第1 項前段、第454 條第2 項
    、第299 條第1 項前段，刑法第337 條、第42條第3 項，刑
    法施行法第1 條之1 之規定，審酌被告素行，其犯罪之動機
    、手段，所侵占物品之價值，犯罪後態度等一切情狀，判處
    被告罰金新臺幣2 千元，如易服勞役，以新臺幣1 千元折算
    1 日，其認事用法核無不當，所處刑度亦堪認為適當，自應
    予以維持。被告否認犯罪提起上訴，指摘原判決不當，為無
    理由，其上訴應予駁回。
據上論斷，應依刑事訴訟法第455 條之1 第1 項、第3 項、第36
8 條，判決如主文。
本案經檢察官賴志盛到庭執行職務。
中    華    民    國    99    年    10    月    19    日
                  刑事第五庭  審判長法  官  周淡怡
                                    法  官  蔡家瑜
                                    法  官  王奕勛
以上正本證明與原本無異。
不得上訴。
中    華    民    國    99    年    10    月    22    日
                                    書記官  戴國安

司法院資訊處製作；財團法人民間司法改革基金會備份。
